【裁判字號】    97,小上,21
【裁判日期】    970213
【裁判案由】    損害賠償
【裁判全文】
臺灣臺中地方法院民事裁定              97年度小上字第21號
上  訴  人  乙○○
被上訴人    甲○○
上列當事人間請求損害賠償事件，上訴人對於中華民國96年12月
20日本院台中簡易庭96年度中小字第4859號第一審判決提起上訴
，本院裁定如下：
    主  文
上訴駁回。
第二審訴訟費用新台幣壹仟伍佰元由上訴人負擔。
    理  由
一、按對於小額程序之第一審裁判之上訴，非以其違背法令為理
    由，不得為之；又其上訴狀應記載上訴理由，並表明(一)原判
    決所違背之法令及其具體內容。(二)依訴訟資料可認為原判決
    有違背法令之具體事實，民事訴訟法第436條之24第2項、第
    436條之25分別定有明文。次按所謂判決違背法令，係指判
    決不適用法規或適用不當者，復為同法第468條所明定，此
    亦為小額事件之上訴程序所準用（民事訴訟法第436條之32
    第2項參照）。再按以判決有不適用法規或適用不當為上訴
    理由時，其上訴狀或理由書應有具體之指摘，並揭示該法規
    之條項或內容，若係成文法以外之法則，應揭示該法則之旨
    趣，倘為司法院解釋或最高法院之判例，則應揭示該判解之
    字號或內容，如依民事訴訟法第469條所列第1款至第5款事
    由提起上訴時（第6款未準用，參照同法第436條之32第2項
    規定），其上訴狀或理由書應揭示合於該條款之事實，上訴
    理由狀如未依此項方法表明，或其所表明者，顯與上開法條
    規定之情形不合時，即難認為已對原判決之違背法令有具體
    之揭示，其上訴自難認為合法，最高法院71年台上字第314
    號判例可資參照。復按上訴不合程式或已逾期間或法律上不
    應准許者，第二審法院應以裁定駁回之，為民事訴訟法第
    471條第1項、第444條第1項前段所明定，且此於小額事件之
    上訴程序亦準用之（民事訴訟法第436條之32第2項參照）。
二、本件上訴意旨略以：(1)上訴人在原審所提出民國96年9月12
    日答辯狀之事實理由欄第三項已載明：被上訴人所有車號
    １８５９─ＧＪ自小客車送修支出修理費合計新台幣（下同
    ）6萬9,870元，其中零件費用6萬5,000元，修理工資4,870
    元等語，此一主張既與被上訴人於96年9月20日言詞辯論時
    當庭更正有關零件及工資之數額不同，應可認為爭執，乃原
    判決僅憑被上訴人之更正陳述，並未核對其所提之估價單所
    載項目、金額，即遽認被上訴人之更正與估價單所載相符，
    並認定上訴人於言詞辯論時未有爭執，依法視同自認，殊有
    適用法令不當之違誤。另依最高法院71年台上字第3516號判
    例意旨，視同自認應許當事人於言詞辯論終結前，隨時為追
    復爭執之陳述，且此項追復至第二審程序仍得為之。(3)依最
    高法院50年台上字第1852號判例意旨，除法定抵銷外，尚有
    約定抵銷，而約定抵銷契約之成立及其效力，除法律另有規
    定外，無須受民法第334條所定抵銷要件之限制。兩造間在
    台中市西屯區調解委員會就本件兩造所受損害，即曾約定抵
    銷，且被上訴人訴訟代理人王勝民在鈞院96年度中小字第
    4131號損害賠償事件起訴狀內亦載明此情，又被上訴人在本
    件起訴狀內亦載明兩造約定抵銷之情狀，乃原審未斟酌兩造
    間有約定抵銷之情事，遽以上訴人主張抵銷，顯非適法，亦
    有不當。因而請求廢棄原判決，駁回被上訴人在第一審之訴
    等語。經查：(1)上訴人指摘原審認定被上訴人更正零件及工
    資金額，與其所提之估價單所載相符，且上訴人就此應不生
    視同自認之效力一事，經核屬事實認定之範圍，應法不得作
    為本件上訴理由。(2)另上訴人指稱兩造間有約定抵銷之情事
    乙節，經查兩造雖曾二度經台中市西屯區調解委員會調解，
    惟調解不成立，有上訴人提出之調解不成立證明書影本存卷
    可參，調解既不成立，縱兩造於調解時曾表示有意抵銷，事
    後亦無拘束雙方之效力。又被上訴人於本件起訴狀僅提及兩
    造曾調解之情節，並非表明與上訴人間已有約定抵銷之事實
    ，上訴人顯係誤解。綜上。上訴人上開所述均屬法官本於調
    查事實後而為認定之職權，並非原審判決有如何違背法令情
    事，自難認屬對原審判決之如何違背法令已有具體之指摘，
    依首揭說明，其上訴自非合法，應逕予駁回。
三、依民事訴訟法第436條之32第1項準用同法第436條之19之規
    定，第二審法院為訴訟費用之裁判時，應確定其訴訟費用額
    ，而本件第二審訴訟費用額確定為裁判費1,500元，應依前
    揭條文規定，為如主文第2項之諭知。
四、據上論結，本件上訴為不合法，依民事訴訟法第436條之32
    第1項、第2項、第444條第1項、第95條、第78條、第436條
    之19第1項，裁定如主文。
中    華    民    國    97    年    2    月    13     日
                  民事第四庭審判長  法  官  王  銘
                                    法  官  郭佳瑛
                                    法  官  陳文燦
以上正本係照原本作成。
本件不得抗告。
中    華    民    國    97    年    2    月    13     日
                                    書記官  鄭淑英


司法院資訊處製作；財團法人民間司法改革基金會備份。
